Inventaris van het archief van de familie Van Hoogstraten - I - Hoogstratiana, stukken betreffende de familie Van Hoogstraten en aanverwante families, 1696-2004
Nationaal Archief, Den Haag
- Hendrik Gerard Johan (XI-C-b) (1841-1905), 124
  - Briefje (1 vel), gedateerd 14 juli 1870, van Hendrik Gerard Johan, aan "den heer Ritmeester Garns. Commt. te Roermond". Betreft het niet voortzetten van een inspectie., 3539.
  - Twee handgeschreven visitekaartjes (in enveloppe), van Léon Barrabant en Fredk. Mortimer. Op enveloppe kopie telegram van Hendrik Gerard Johan aan zijn zuster Caroline, bij aankomst te Marseille na een verblijf in Indië, 1877: "Bonne santé, j'arrive en quatre jours"., 3540.
  - Brief (1 gevouwen vel), gedateerd 24 juli [18]77, van Mia (?) Hulseberg, aan Hendrik Gerard Johan. Incipit: "I write to offer you my heartfelt thank for your very great kindness to my dear mother and my little boy"., 3541.
  - Briefkaart, ongedateerd [poststempel van 30 september 1877], van Hendrik Gerard Johan, aan zijn neef J.W.P. v.H. (XII-D). Met de tekst "hartelijke dankbetuiging"., 3542.
  - Briefkaart, gedateerd 17 december 1879, van Hendrik Gerard Johan, aan zijn neef J.W.P. v.H. (XII-D). Tekst: "W. [Woubrugge] verkocht voor zeven en twintig duizend gulden, aan den heer van Eeghen, burgemeester van Oudshoorn"., 3543.
  - Briefkaart, gedateerd 13 september 1882, van Hendrik Gerard Johan, aan zijn neef J.W.P. v.H. (XII-D). Tekst: "P.F." (felicitatie met promotie tot 1e luitenant)., 3544.
  - Brief (1 gevouwen vel), gedateerd 16 november 1884, van Hendrik Gerard Johan, aan zijn neef J.W.P. v.H. (XII-D). Betreft suggestie voor tekst doktersverklaring en getuigenverklaring n.a.v. schop door paard., 3545.
  - Overzicht (cahier van 36 p. waarvan 4 beschreven/beplakt), in onbekende hand, van de carrière en reizen van Hendrik Gerard Johan, van 1886 tot 1892. Bevat vooral krantenknipseltjes met vertrek- en aankomstdata van schepen naar en uit Indië., 3546.
  - Briefkaart, gedateerd 19 januari 1887, van Hendrik Gerard Johan, aan zijn neef Jan Samuel François (XII-C). Betreft verschijning van het werkje van Th. Nolen over David v.H. en de letterkundige twisten van zijn tijd., 3547.
    Nolen, Th. Iets over David van Hoogstraten en de letterkundige twisten van zijn tijd. Rotterdam, A. Eeltjes, 1886. Ingenaaid. 40 p. Van dit werkje bevindt zich een exemplaar in de bibliotheek van de Stichting Familie van Hoogstraten.
  - Briefkaart, gedateerd 24 januari 1890, van Hendrik Gerard Johan, aan zijn tante Marie v.H.-Frieswijk. Betreft felicitatie met de verloving van haar oudste zoon, Jan Samuel François (XII-C), en Louise van Son., 3548.
  - Briefkaart, gedateerd 28 januari 1890, van Hendrik Gerard Johan, aan zijn neef Jan Samuel François (XII-C). Betreft citaat van Samuel v.H. (V-a) over de Nachtwacht van Rembrandt., 3549.
  - Brief (1 gevouwen vel rouwpapier), gedateerd 27 december 1890, van Hendrik Gerard Johan, aan zijn neef Jan Samuel François (XII-C). Incipit: "Het is meer dan tijd dat ik U, door eigen geschrift, eenig teeken van leven geef"., 3550.
  - Telegram (1 vel), gedateerd 20 januari 1891, van Hendrik Gerard Johan, aan zijn neef Jan Samuel François (XII-C). "Reken op mij station Staats-spoor"., 3551.
  - Brief (1 gevouwen vel rouwpapier in enveloppe), gedateerd 19 maart 1891, van Hendrik Gerard Johan, aan zijn neef Jan Samuel François (XII-C). Incipit: "Gisteren avond van Rustoord, waar ik mijne goede en thans zoo ongelukkige zuster Wilhelmine had bezocht, teruggekeerd"., 3552.
  - Brief (1 gevouwen vel), gedateerd 13 maart 1892, van Hendrik Gerard Johan, aan zijn neef J.W.P. v.H. (XII-D). Betreft felicitatie met de verloving van J.W.P. en Ada van Lawick van Pabst., 3553.
  - Briefkaart, ongedateerd [poststempel van 4 december 1892], van Hendrik Gerard Johan, aan J.W.P. v.H. (XII-D). Betreft felicitatie met aankoop paard en "uwe plaatsing bij een bereden wapen"., 3554.
  - Brief (1 gevouwen vel), gedateerd 6 april 1893, van Hendrik Gerard Johan, aan zijn neef Jan Samuel François (XII-C). Incipit: "Ontvang, ook namens mijne zuster Caroline, hartelijken geluk- & heil wensch met het oog op Uwe verloving [met zijn aanstaande tweede echtgenote, Marie van Stralen]"., 3555.
  - Brief (1 gevouwen vel), gedateerd 26 juni 1893, van Hendrik Gerard Johan, aan zijn neef Jan Samuel François (XII-C). Incipit: "Gij zijt overtuigd van de levendige belangstelling welke Caroline & ik immer koesteren in al Uw wedervaren, ook alzoo in Uwe a.s. echtverbindtenis"., 3556.
  - Briefkaart, gedateerd 6 september 1893, van Hendrik Gerard Johan, aan J.W.P. v.H. (XII-D). Betreft felicitatie met de geboorte van J.W.P.'s eerste dochter., 3557.
  - "Bezoek van H.M. de Koningin en H.M. de Koningin-Regentes aan het IJsfeest van het Regiment Grenadiers en Jagers, op den 14den Februari 1895" (foto (Firma Vinkenbos & Dewald) van een schilderij, geplakt op karton). Met legenda op afzonderlijk vel, waarop Hendrik Gerard Johan als nr. 14 voorkomt., 3558.
  - Brief (1 vel), gedateerd 4 juni 1895, van Hendrik Gerard Johan, aan zijn neef Jan Samuel François (XII-C). Incipit: "Wil hierneven ƒ 75 aantreffen, zijnde bestemd om op 1 Juli a.s. in het bezit te geraken van Hendrik Haring"., 3559.
  - Foto (22 x 13,5 cm, in enveloppe), van de Noorweegse kapitein der Infanterie E. Hjöcht, in de zomer van 1894 gedetacheerd bij het 1e bataljon van het Regiment Grenadiers en Jagers. Opgedragen aan de Commandant van dit Bataljon., 3560.
  - Briefkaart (1 vel), gedateerd 26 november 1895, van Hendrik Gerard Johan, aan zijn neef Jan Samuel François (XII-C). Incipit: "De volmacht zal U bij eventueele komst te 's Hage door Caro worden afgegeven"., 3561.
  - "Koninklijke West-Indische Maildienst. Inrichting der salon en hutten 1e klasse van de stoomschepen Prins Frederik Hendrik [...]" (1 vel, gedrukt, met aantekeningen door Hendrik Gerard Johan. Incipit: "Vertrokken op 27 november 1895"., 3562.
  - Verklaring van het Departement van Oorlog (1 gevouwen diploma), gedateerd 8 oktober 1896. Betreft toekenning van een jaarlijks pensioen ad ƒ 2.275,- aan Hendrik Gerard Johan. Inliggend de volgende drie stukken:, 3563.
  - Begeleidend schrijven (1 gevouwen, grotendeels voorbedrukt, vel), gedateerd 9 november 1896, van het Departement van Financiën, aan Hendrik Gerard Johan., 3564.
  - Extract (1 gevouwen diploma) uit het geboorteregister van de Burgerlijke Stand van Den Haag, gedateerd 11 september 1896, waaruit blijkt dat Hendrik Gerard Johan in deze gemeente geboren is op 18 maart 1841., 3565.
  - Extract (1 gevouwen diploma) uit het overlijdensregister van de Burgerlijke Stand van Den Haag, gedateerd 11 september 1896, waaruit blijkt dat Hendrik Gerard Johan in deze gemeente overleden is op 6 januari 1905., 3566.
  - Brief (1 gevouwen vel), gedateerd 12 mei 1897, van Hendrik Gerard Johan, aan zijn neef Jan Samuel François (XII-C). Incipit: "Op 30 Juni a.s. vervalt voor de tak v.H.-C. de fatale termijn; al is het dan wat vroeg, wil dan toch maar de ƒ 75, hierbij ingesloten, ontvangen ter overmaking te goeder tijd aan den taaien Veenendaalschen [Frederik Haring]"., 3567.
  - Dagblad van Zuid-Holland en 's-Gravenhage CCXXXII, 185, dinsdag 9 augustus 1898 (1 krantenpagina). Hierin twee vermeldingen van de "adjudanten in buitengewonen dienst"., 3568.
  - Dagblad van Zuid-Holland en 's-Gravenhage CCXXXII, 205, donderdag 1 september 1898 (1 krantenkatern). Hierin vermelding van de benoeming van Hendrik Gerard Johan tot "adjudant in buitengewonen dienst"., 3569.
  - Brief (1 vel in enveloppe), gedateerd 12 juli 1899, van Hendrik Gerard Johan, aan J.W.P. v.H. (XII-D). Betreft condoleance met het overlijden van J.W.P.'s schoonvader., 3570.
  - Bewijs van overboeking (1 vel), gedateerd 14 oktober 1899, van een graf op begraafplaats Nieuw Eik en Duinen, van W.P.S.A. Maas Geesteranus, weduwe van J.F.A.E. van Lansbergen, op naam van Hendrik Gerard Johan., 3571.
  - Brief (1 gevouwen vel), gedateerd 17 december 1899, van Hendrik Gerard Johan, aan J.W.P. v.H. (XII-D). Betreft dank voor twee vazen uit de nalatenschap van J.W.P.'s moeder, Marie v.H.-Frieswijk., 3572.
  - Briefkaart, gedateerd 20 december 1899, van Hendrik Gerard Johan, aan J.W.P. v.H. (XII-D). Betreft felicitatie met promotie., 3573.
  - Brief (1 gevouwen vel), gedateerd 27 september 1900, van Hendrik Gerard Johan, aan J.W.P. v.H. (XII-D). Betreft het niet gehoor geven aan een uitnodiging: "daarbij ben ik aan tafel een saaie gast"., 3574.
  - Briefkaart, gedateerd 11 oktober 1903, van Hendrik Gerard Johan, aan zijn neef J.W.P. v.H. (XII-D) (?). Betreft verkeerd bezorgde "jagt omslag"., 3575.
  - Brief (1 vel), gedateerd 13 oktober 1903, van Zur Haar, aan Hendrik Gerard Johan. Betreft de verkoop van gronden te Rijswijk., 3576.
  - Briefkaart, gedateerd 21 februari 1904, van Hendrik Gerard Johan, aan zijn neef J.W.P. v.H. (XII-D). Tekst: "vertrokken naar Putten"., 3577.
  - Visitekaartje "H.G.J. van Hoogstraten, Adjudant i.b.d. van H.M. de Koningin Oud-Kolonel". Met potloodaantekening "p.c.". In envelopje geadresseerd aan zijn neef J.W.P. v.H. (XII-D)., 3578.
  - Telegram (1 vel), gedateerd 24 februari 1904, 13:40, van De Ranitz, aan "Kolonel van Hoogstraten Sanatorium Putten: "Hare Majesteit de Koningin Moeder wenscht eenige inlichtingen te ontvangen hoe het U op dit oogenblik gaat"., 3579.
  - Minuut brief (1 vel) van J.W.P. v.H. (XII-D) aan zijn nicht Caroline. Betreft aanbod van de minister van oorlog om een loffelijk schrijven van de koning betreffende haar broer Hendrik Gerard Johan niet te vernietigen, maar aan de nabestaanden van Hendrik Gerard Johan ter hand te stellen. Op hetzelfde vel minuut brief, gedateerd 6 juli 1909, van J.W.P. v.H. (XII-D), aan de minister van oorlog. Betreft dank namens Caroline voor genoemd schrijven., 3580.
  - Brief (1 gevouwen vel), gedateerd 11 juli [1909], van Caroline Gerardina Johanna, aan J.W.P. v.H. (XII-D). Betreft bevestiging van ontvangst van genoemd schrijven van de koning. Op p. 3-4 minuut dankbrief van Caroline aan de minister van oorlog., 3581.
  - Afschrift (1 vel) van "Speciale Nota, gevoegd bij de conduitelijst van de 1e Luitenant H.G.J. van Hoogstraten, van het Regiment Grenadiers en Jagers", gedateerd 15 november 1872, ondertekend Willem. Transcriptie door J.W.P. v.H. (XII-D), met aantekening hieromtrent, gedateerd 6 juli 1909., 3582.
  - "Kwartieren van Hendrik Gerard Johan van Hoogstraten" (1 gevouwen plano). In het midden het geschilderde familiewapen v.H., met daaromheen de wapens van de families v.H. (2 x), Caan, Copes van Hasselt, Terwen, van Neck, Homoet en Meyners., 3583.
  - Aantekeningen (1 gevouwen vel, 1 vel en 1/2 vel) door J.W.P. v.H. (XII-D) betreffende het leven, de carrière, de onderscheidingen en de begrafenis van Hendrik Gerard Johan., 3584.
  - Brief (getypt, 3 vel, met retour-enveloppe), gedateerd 4 juli 1983, van Mevrouw J.P.A.E. van Zelm van Eldik-Kuneman, Conservatrix van het Museum van de Kanselarij der Nederlandse Orden, aan Mevrouw J.C. Baud-Quarles van Ufford. Betreft eventuele overdracht van het bij koninklijk besluit d.d. 12 november 1875 nr. 18 aan Hendrik Gerard Johan toegekende eresabel., Hierbij "Datums van aanstelling in onderscheiden graden, van overgang naar andere Korpsen, van bekomen Pensioen of Demissie, en van Overlijden, enz. (4 fotokopieën van een stuk uit het Algemeen Rijksarchief te 's-Gravenhage). Betreft de militaire loopbaan van Hendrik Gerard Johan.; 3585.
  - Brief (kladversie, 2 vel), gedateerd 20 juni 1984, van J.S.F. v.H. (XIV-K), aan Mevrouw J.P.A.E. van Zelm van Eldik-Kuneman, Conservatrix van het Museum van de Kanselarij der Nederlandse Orden. Betreft schenking van het bij koninklijk besluit d.d. 12 november 1875 nr. 18 aan Hendrik Gerard Johan toegekende eresabel., 3586.
  - Brief (fotokopie, 2 1/2 vel), gedateerd 26 maart 1985, van J.S.F. v.H. (XIV-K), aan zijn zoon David Jan (XV-N). Betreft overdracht van in bovenstaande stukken genoemd ere-sabel., 3587.
  - Enveloppe met 9 krantenknipsels betreffende de militaire loopbaan en het overlijden van Hendrik Gerard Johan., 3588.
- Hendrik Gerard Johan (XI-C-b) (1841-1905). Stukken betreffende reizen naar de Oost., 125
  (stukken 3589 t/m 3597)
  - "Korte toelichting op de Instructies voor den Luitenant Kolonel H.G.J. van Hoogstraten, ter zake van de door hem te houden Inspectie over de landmacht in West Indië (1 gevouwen diploma, in enveloppe), gedateerd 15 november 1895, ondertekend door de Secretaris Generaal bij het Departement van Koloniën, A.E. Elias. In dezelfde enveloppe de volgende 5 stukken:, 3589.
    - Afschrift (1 gevouwen diploma), gedateerd 18 november 1895, van koninklijk besluit. Betreft inspectie van de landmachten in Suriname en Curaçao., 3590.
    - Afschrift (1 gevouwen diploma), gedateerd 20 november 1895, van brief van de Generaal Majoor Inspecteur der infanterie Hennus, aan Hendrik Gerard Johan. Betreft begeleidend schrijven bovenstaand stuk., 3591.
    - Brief (1 gevouwen diploma), gedateerd 23 november 1895, van de Minister van Koloniën, aan Hendrik Gerard Johan. Betreft bovenstaande twee stukken., 3592.
    - "Bewijs van ophouding van betaling van Officieren" (1 diploma), gedateerd 27 november 1895. Betreft jaarlijks tractement van ƒ 3.400,- en overplaatsing naar het Departement van Koloniën., 3593.
    - Afschrift (1 gevouwen diploma), gedateerd 16 december 1895, van twee brieven van de Gouvernements-Secretaris van Suriname Tonckens, aan de Majoor-Commandant der Troepen en van het Garnizoen, en aan de Administrateur van Financiën. Betreft Hendrik Gerard Johan's reis naar Suriname., 3594.
  - "Het eiland Java" (gevouwen plano, op linnen), ongedateerd [± 1850]. Ingekleurde landkaart van Java. Met enkele aantekeningen in het handschrift van Hendrik Gerard Johan., 3595.
  - "Nederlandsch Oost-Indië" (gevouwen plano, op linnen), ongedateerd [± 1880]. Ingekleurde landkaart. Met enkele aantekeningen - voornamelijk data - in het handschrift van Hendrik Gerard Johan. Onder meer de aantekening "Mei Kong 3 Juny". Op verso in de hand van Hendrik Gerard Johan een overzicht van data en plaatsen (1886-1890) betreffende één van zijn reizen., 3596.
  - "Kaart van Java met aanduiding der spoor-, tram- en andere communicatie-wegen enz. enz." samengesteld door J.W. Stemfoort en J. Hora Adema. Den Haag, J. Smulders, 1885 (gevouwen plano in omslag). Uitgave van de Vereeniging ter Beoefening van de Krijgswetenschap. Op verso omslag aantekeningen betreffende dezelfde reis van Hendrik Gerard Johan als in bovenstaand stuk., 3597.
- Hendrik Gerard Johan (XI-C-b) (1841-1905). Stukken betreffende het Algemeen College van Toezicht, Bijstand en Advies voor het Rijkstucht- en Opvoedingswezen., 126
  (stukken 3598 t/m 3611)
  - Brief (1 diploma), gedateerd 10 november 1902, van de minister van Justitie, J.A. Loeff, aan Hendrik Gerard Johan. Betreft verzoek tot toetreding als lid van het Algemeen college van Toezicht, Bijstand en Advies voor het Rijks-tucht- en opvoedingswezen., 3598.
  - Afschrift koninklijk besluit (1 gevouwen diploma, olografie), gedateerd 23 februari 1903. Betreft benoeming van Hendrik Gerard Johan tot lid van het Algemeen college van Toezicht, Bijstand en Advies voor het Rijks-tucht- en opvoedingswezen., 3599.
  - Brief (1 gevouwen diploma, olografie), van de minister van Justitie, J.A. Loeff, aan Hendrik Gerard Johan. Betreft uitnodiging voor eerste bijeenkomst van het Algemeen college van Toezicht, Bijstand en Advies voor het Rijks-tucht- en opvoedingswezen., 3600.
  - Memorie omtrent aantal, vestiging, opzet en inrichting der tuchtscholen en rijksopvoedingsgestichten. S.l., s.d. 20 p. in omslag met opdruk "Vertrouwelijk. Uitsluitend bestemd voor de leden van het Algemeen College van Toezicht, Bijstand en Advies voor het Rijkstucht- en Opvoedingswezen. Met aantekeningen en correcties. Inliggend:, 3601.
  - Geölografeerde "Leiddraad A. met betrekking tot de tuchtscholen B. met betrekking tot de Rijksopvoedingsgestichten" (1 gevouwen diploma)., 3602.
  - Dubbelzijdig beschreven diploma aantekeningen en correcties., 3603.
  - Brief (1 gevouwen vel), gedateerd 22 september 1903, van de voorzitter en de secretaris van het Algemeen College van Toezicht, Bijstand en Advies voor het Rijks-Tucht- en Opvoedingswezen, aan Hendrik Gerard Johan. Betreft de benoeming van Hendrik Gerard Johan tot rapporteur over het vraagstuk der "zorg voor de verpleegden na het ontslag"., 3604.
  - Brief (1 vel), gedateerd 26 september 1903, van J.C.E. Mullemeister, "Directeur van het Rijksopvoedingsgesticht voor Jongens", aan Hendrik Gerard Johan. Betreft statistieken 1902 betreffende genoemd gesticht., 3605.
  - Brief (1 vel), gedateerd 28 september 1903, van de directeur van het "Rijksopvoedingsgesticht voor Jongens 'De Kruisberg' bij Doetinchem", aan Hendrik Gerard Johan. Betreft statistieken 1902 betreffende genoemd gesticht., 3606.
  - Brief (1 gevouwen diploma), gedateerd 30 september 1903, van de directeur van het "Rijksopvoedingsgesticht voor Jongens 'Veldzicht' te Avereest", aan Hendrik Gerard Johan. Betreft statistieken 1902 betreffende genoemd gesticht., 3607.
  - Brief (1 vel), gedateerd 30 september 1903, van C.H. Meywert, directrice van het Rijks Opvoedings-Gestight en Bizondere Strafgevangenis voor Meisjes. Montfoort", aan Hendrik Gerard Johan. Betreft statistieken 1902 betreffende genoemd gesticht., 3608.
  - OPDRACHT: Schriftelijk verslag uitbrengen aangaande zorg voor de verpleegden na het ontslag uit de gereorganiseerde rijksopvoedingsgestichten - op te vatten in ruimen zin, als omvattende patronage in den bestaanden vormen een toevlucht voor gewezen opvoedelingen (kartern van 12 gedrukte p.), gedateerd 24 oktober 1903, ondertekend H.G.J. v.H. Betreft uitwerking van in titel omschreven opdracht., 3609.
  - Lege enveloppe (poststempel 19 maart [19]04), geadresseerd aan H.G.J., Lid van het Algemeen College van Toezicht, Bijstand en Advies voor het Rijkstucht- en Opvoedingswezen., 3610.
  - Brief (1 vel), gedateerd 1 januari 1905, van Johan van der Steur, directeur van het "Opvoedingsgesticht 'Oranje Nassau' te Magelang, aan Hendrik Gerard Johan. Incipit: "Onder de aangename plichten die ik te vervullen heb behoort ook eens een lettertje aan U"., 3611.
- Hendrik Gerard Johan (XI-C-b) (1841-1905). Stukken betreffende het overlijden en de begrafenis., 127
  (stukken 3612 t/m 3629)
  - Telegram (1 vel), gedateerd 6 januari 1905, 14:40, van Caroline v.H., aan "Van Hoogstraten Hoogstede Arnhem": "Henri overleden"., 3612.
  - Gedrukt overlijdensbericht (1 gevouwen vel), gedateerd 6 januari 1905, ondertekend door zijn zuster C.G.J. v.H., zijn zuster J.C. Quarles van Ufford-v.H., en zijn zwager L.J. Quarles van Ufford. Op verso voorzijde enkele aantekeningen in de hand van zijn oom J.S.F. (XII-C) betreffende de militaire carrière van Hendrik Gerard Johan en zijn begrafenis., 3613.
  - Brief (1 gevouwen vel), gedateerd 6 januari 1905, van J.W.P. v.H. (XII-D), aan zijn broer Jan Samuel François (XII-C). Betreft het sterfbed, het overlijden en de begrafenis van hun neef Hendrik Gerard Johan: "Verder heeft Henri beschreven dat bij de begrafenis geene neven zouden worden geïnviteerd"., 3614.
  - Brief (1 vel), gedateerd 7 januari 1905, van de "Kapitein Adjudant van Z.K.H. den Prins der Nederlanden", aan L.J. Quarles van Ufford. Betreft het overlijden van diens zwager Hendrik Gerard Johan v.H., 3615.
  - Brief (1 vel), gedateerd 7 januari 1905, van de Kolonel, Commandant van het Regiment Grenadiers en Jagers, P. van Voorst tot Voorst, vermoedelijk aan L.J. Quarles van Ufford. Betreft condoleance., 3616.
  - Brief (1 gevouwen vel), gedateerd 7 januari 1905, van Simon van der Aa, "Hoofddirecteur van het Gevangeniswezen en van het Rijks-Tucht- en Opvoedingswezen", aan L.J. Quarles van Ufford, zwager van Hendrik Gerard Johan. Betreft condoleance., 3617.
  - Brief (1 gevouwen vel in enveloppe), gedateerd 7 januari 1905, van De Maritz (?), Grootmeester van H.M. de Koningin-Moeder, aan L.J. Quarles van Ufford, zwager van Hendrik Gerard Johan. Betreft condoleance., 3618.
  - Brief (1 gevouwen vel), gedateerd 8 januari 1905, van Batenburg en C.H. Batenburg-Spat, vermoedelijk aan L.J. Quarles van Ufford, zwager van Hendrik Gerard Johan. Betreft condoleance., 3619.
  - Nieuwe Rotterdamsche Courant, LXII, 8, zondag 8 januari 1905 (1 gevouwen katern). Hierin een bericht over het overlijden van Hendrik Gerard Johan., 3620.
  - Brief (1 vel), gedateerd 9 januari 1905, van A.J. Rethaan Macaré en S.P. de Meijere, waarschijnlijkaan L.J. Quarles van Ufford, zwager van Hendrik Gerard Johan. Betreft condoleance., 3621.
  - Brief (1 gevouwen vel), gedateerd 9 januari 1905, van baron van Hardenbroek van Bergambacht, aan L.J. Quarles van Ufford, zwager van Hendrik Gerard Johan. Betreft condoleance., 3622.
  - Brief (1 vel), gedateerd 10 januari 1905, van A.J. Rethaan Macaré, aan L.J. Quarles van Ufford, zwager van Hendrik Gerard Johan. Betreft verhindering de begrafenis van Hendrik Gerard Johan bij te wonen., 3623.
  - Brief (1 vel), gedateerd 10 januari 1905, van de Gemeentesecretaris van 's-Gravenhage, aan L.J. Quarles van Ufford, zwager van Hendrik Gerard Johan. Betreft condoleance., 3624.
  - Brief (1 vel), gedateerd 11 januari 1905, van voorzitter en secretaris van het bestuur van "Vaderland en Koning", aan L.J. Quarles van Ufford, zwager van Hendrik Gerard Johan. Betreft condoleance., 3625.
  - De Nederlander. Nederlandsch Dagblad tot verbreiding van Christelijk-Nationale beginselen, XII, 3458, Donderdag 12 januari 1905 (1 gevouwen katern). Hierin een bericht over de begrafenis van Hendrik Gerard Johan., 3626.
  - Knipsel uit De Prins nr. 31, 28 januari 1905. Met foto, en kort in memoriam, van Hendrik Gerard Johan., 3627.
  - Brief (1 gevouwen vel in enveloppe), gedateerd 3 februari 1905, van Von Franck, secretaris van de Kanselarij der Nederlandsche Orde, aan de erven Hendrik Gerard Johan v.H. Betreft het retourneren van de versierselen van Ridder 4e klasse der Militaire Willemsorde. Op verso enveloppe de aantekening "Hier kon geen sprake van zijn aangezien de versierselen der Willems-Orde vergaan zijn geraakt in 1877, met de schipbreuk [...]"., 3628.
  - Bewijs van overboeking (1 vel), gedateerd 8 februari 1905, van een graf op begraafplaats Nieuw Eykenduinen, van Hendrik Gerard Johan, op naam van zijn zuster Jacoba Caroline., 3629.
- Hendrik Gerard Johan (XI-C-b) (1841-1905). Militaire ordes., 128
  (stukken 3630 t/m 3655)
  - Oude omslag (karton met opgeplakt marmerpapier en groene lintjes). Op recto voorplat een etiket met in de hand van Pieter François (XI-C) het opschrift: "Overlijden van mijnen zoon F. van Hoogstraten Van mijne Moeder Vrouwe M.L. van Hoogstraten gebn Copes van Hasselt". Dit doorgekruist en op verso voorplat een aantekening van Jan Samuel François (XII-C) betreffende de geschiedenis van deze "portefeuille", en in de hand van Henri de aantekening "bescheiden betreffende H.G.J. van Hoogstraten". Hierin:, 3630-3655.
    - Wet van den 30sten April 1815, n° 5, houdende instelling van de Militaire Willemsorde, en Reglement van administratie en discipline voor dezelve orde, gearresteerd bij besluit van zijne Majesteit den Koning in dato 25 junij 1815, N° 10. 's-Gravenhage, 1859. Ingenaaid in blind (oranje) omslag. 24, (4) p., 3630.
    - Brief (duplicaat, 1 gevouwen diploma), gedateerd 13 augustus 1877, ondertekend door de Generaal der Infanterie, Buitengewoon Adjudant van Z.M. den Koning, Kanselier der beide Orden, Duijcker, aan Henri. Betreft benoeming tot Ridder der vierde klasse van de militaire Willemsorde en begeleidend schrijven bij bovenstaand stuk., 3631.
    - Verklaring (1 gevouwen plano), gedateerd 2 maart 1878, ondertekend door de minister van Staat, minister van Koloniën. Betreft eervolle vermelding van Henri "ter zake zijner houding [...] bij den Staf der expeditionaire troepen in Atjeh"., 3632.